# 长期股权投资权益法核算

提问人：sageyyj 时间：2020-01-08 17:00:40
请教陈老师
A、B、C三家公司共同出资成立D公司，A出资 2500 万，持股25%，B、C共同出资 1500 万，持股75%，A公司采取权益法对该长期股权投资进行核算，请问初始计量时，出资金额与所享有的D公司净资产差额怎么处理。

回答人：chenyiwei
请首先说明各方是否均已缴足所认缴的出资？如果均已缴足，则不对等出资的真实原因是什么？